臺灣臺中地方法院民事裁定           
                                   111年度司繼字第2216號
聲  請  人  吳昌源  




受  選任人  張連峯地政士                        
上列聲請人聲請為被繼承人曾智益選任遺產管理人事件，本院裁
定如下：
    主      文
一、選任張連峯地政士為被繼承人曾智益之遺產管理人。
二、准對被繼承人曾智益之大陸地區以外繼承人為承認繼承之公
    示催告。
三、被繼承人曾智益之大陸地區以外繼承人，應自前項公示催告
    最後揭示於法院公告處、資訊網路及其他適當處所之日起，
    壹年內承認繼承。上述期限屆滿，無繼承人承認繼承時，被
    繼承人曾智益之遺產，於清償債權並交付遺贈物後，如有賸
    餘即歸屬國庫。
四、聲請程序費用由被繼承人曾智益之遺產負擔。
    理      由
一、按繼承開始時，繼承人之有無不明，而無親屬會議或親屬會
    議未於 1個月內選定遺產管理人者，利害關係人或檢察官得
    聲請法院選任遺產管理人，並由法院依公示催告程序，定6
    個月以上之期限，公告繼承人，命其於期限內承認繼承，民
    法第1177條、第1178條規定甚明。
二、本件聲請意旨略以：被繼承人曾智益（男、民國00年0月00
    日生、身分證統一編號：Z000000000號、生前最後住所：臺
    中市○○區○○街00號3樓）於111年4月10日死亡，且其所有繼
    承人均已拋棄繼承，是否仍有應繼承之人不明，而其親屬會
    議亦未於法定期間內選定遺產管理人，致聲請人無法對被繼
    承人之財產主張權利，聲請人與被繼承人間損害賠償訴訟現
    繫屬於本院審理中（本院110年度中簡字第3134號），為利
    訴訟程序進行，爰依民法第1178條第2項規定請求選任被繼
    承人曾智益之遺產管理人等語，並提出本院110年度中簡字
    第3134號卷宗封面、民事起訴狀、除戶戶籍謄本等為證。
三、查聲請人主張其與被繼承人間尚有請求損害賠償之民事案件
    訴訟繫屬中，且被繼承人死亡後其所有繼承人均已拋棄繼承
    ，是否仍有應繼承之人不明，而其親屬會議未於法定期間內
    選定遺產管理人等事實，此有聲請人提出前揭書證在卷可證
    ，並經本院調取111年度司繼字第1438號卷宗查閱無訛，堪
    信為真實，從而聲請人聲請選任被繼承人之遺產管理人，揆
    諸前揭法條規定，為有理由，應予准許。經本院函詢社團法
    人台中市地政士公會，該公會來函推薦由張連峯地政士擔任
    本件遺產管理人，此有該公會111年9月26日111中市地公字
    第1111107830號函附卷可稽。茲審酌張連峯為執業地政士，
    非但具有專業知識及能力，且與被繼承人所遺遺產間無利害
    關係，若由其擔任本事件之遺產管理人，定能秉持其專業倫
    理擔當此具公益性質之職務，並順利達成管理保存及清算遺
    產之任務。執此，本院認為由張連峯地政士擔任被繼承人之
    遺產管理人，應屬妥適，爰選任之。
四、依家事事件法第127條第4項規定，裁定如主文。
中　　華　　民　　國　　111 　年　　10　　月　　4 　　日
                  家事法庭  司法事務官　羅永旻
以上正本係照原本作成。
如不服本件裁定，得於裁定書送達之翌日起10日內，以書狀敘述
理由，向本庭提起抗告，並應繳納抗告費新台幣1000元。  
中　　華　　民　　國　　111 　年　　10　　月　　4 　　日
                                書記官　陳綉燕